臺灣高雄地方法院刑事裁定　　　　　　　　　　　　九十一年度交聲字第二二七號
　　原處分機關　高雄市交通裁決所
　　異　議　人　甲○○
　　即受處分人
右列受處分人因違反道路交通管理處罰條例案件，對於高雄市交通事件裁決所九十一
年四月一日所為之處分（原處分：高市交裁字第裁三二─Ｂ00000000號），
聲明異議，本院裁定如左：
    主  文
異議駁回。
    理  由
一、本件異議意旨略以：異議人甲○○於民國九十一年三月三日十五時五十二分許，
    駕駛車號ＺＡ─六一０號營業小客車，沿博愛路北往南方向行駛，行經至該路與
    博仁街口，待其駛過停止線後，燈號突然轉為黃燈，是異議人仍繼續通過該路口
    ，並無闖紅燈之行為，爰依法聲明異議。
二、按汽車駕駛人，行經有燈光號誌管制之交岔路口闖紅燈者，處新台幣一千八百元
    以上五千四百元以下罰鍰，且記違規點數三點，道路交通管理處罰條例第五十三
    條、第六十三條第一項第三款分別定有明文。
三、經查：異議人甲○○對於其曾於九十一年三月三日十五時五十二分許，駕駛前揭
    營業小客車，沿博愛路北往南方向行駛，行經至該路與博仁街口，待其駛過停止
    線後，其仍繼續通過該路口之事實，均坦認在卷，其雖辯稱：當時燈號是黃燈，
    並非紅燈云云。惟據證人即當時舉發之員警董乃天於本院調查中證稱：「當天異
    議人讓客人下完車後，當時燈號還是綠燈，異議人尚未過路口，可是已經超過停
    止線，因為有機車要經過，所以異議人有停下讓機車通過，待機車通過後，該處
    燈號還是紅燈時，異議人仍就通過，我是看到異議人通過後，才把他攔下。如果
    異議人沒有在往前開，我們是不會開紅單。我當時是站在離路口約十公尺。當時
    異議人有說，是我站的角度問題，才認為他闖紅燈。可是我看得很清楚，異議人
    當時確實有先停下讓機車通過，之後又往前開」、「因為博愛路是主要幹道，所
    以綠燈都會很久。應該不會如異議人所述，該處是黃燈，其餘路口是紅燈情況」
    等語（見本院九十一年五月一日調查筆錄），雖異議人辯稱該處號誌為黃燈非紅
    燈云云，惟據前開證人之證詞，異議人當時既已先停車讓博仁街方向之機車通過
    ，足徵博仁街口當時之燈號應係綠燈，異議人本不得再前進，然異議人卻待機車
    通過後仍繼續駛過博仁街口，是異議人有闖紅燈之行為，應已認定，再衡之證人
    董乃天與異議人素不相識，並無誣陷之可能，是異議人於前揭時間違反道路交通
    管理處罰條例第五十三條規定之事實已甚為明確。從而原處分機關援引上開規定
    ，裁處異議人罰鍰新台幣二千七百元並記違規點數三點，依法並無不當，異議人
    所為異議為無理由，應予駁回。
四、據上論斷，應依道路交通案件處理辦法第十九條，裁定如主文。
中      華      民      國    九十一      年    五      月      三      日
                                  臺灣高雄地方法院交通法庭
                                      法  官    張  茹  棻
右正本證明與原本無異。
如不服本裁定，應於裁定送達後五日內，向本院提出抗告狀。
                                      書記官    李  忠  霖
中      華      民      國    九十一      年    五      月      六      日
